La prédiction sur un jeu de données tests va permettre d'évaluer les modèles. On procèdera ici à la prédiction par le modèle ARMA calculé précédemment, mais aussi à un modèle de prédiction par lissage exponentiel.

## Modèle ARMA

```{r ARMA.predict}
n.test = n - n.train
arma.forecast <- predict(model, n.ahead = n.test, se.fit =F)
plot(arma.forecast)
plot(X.detrend.diff,xlim=c(1,nrow(data)+n.test))
```

Les problèmes que l'on a eu avec le modèle ARMA du résidu se répercutent ici...


## Lissage exponentiel

```{r SES, fig.height=2}
ses.model <- forecast::ses(X.train, alpha=0.99, h=n.test)
forecast.ses <- forecast::forecast(ses.model, n.test)
par(mfrow=c(1, 2))
plot(forecast.ses, ylim=c(-3, 3))
plot(X.detrend.diff)
```
Le lissage exponentiel donne une estimation à l'ordre 0 des données.


## Inversion

Une fois que le résidu a été prédit avec un bon modèle, il ne resterait plus qu'à inverser les étapes de stationnarisation.
En appliquant l'inverse de la différentiation de période 24, à l'aide de la fonction $invdiff$, puis en ajoutant la composante saisonnière prédite sur lintervalle choisi. Il ne resterait alors plus qu'à dénormaliser en mumtipliant par la déviation standard et en ajoutant la moyenne.
